# 急需:财会函[2000]7 号《关于编制合并会计报告中利润分配问题的请示的复函》.谢谢.急.

提问人：zhxyp 时间：2014-03-08 11:55:59
合并会计报表的公司，其利润分配以母公司的可供分配的利润为依据。合并会计报表中可供分配利润不能作为母公司实际分配利润的依据

回答人：chenyiwei
这种情况下按母公司个别报表层面的未分配利润来进行分配并不违反法律法规规定，但会导致合并报表层面未分配利润出现负数，一般尽可能建议避免。